最　高　行　政　法　院　裁　定
　　　　　　　　　　　　　　　94年度裁字第00028號
抗　告　人　甲○○
上列抗告人因與相對人銓部間任用事件，對於中華民國92年9
月22日臺北高等行政法院92年度訴字第2666號裁定提起抗告，本
院裁定如下︰
　  主  文
抗告駁回。
抗告訴訟費用由抗告人負擔。
　　理  由
一、按抗告法院認抗告為不合法或無理由者，應為駁回抗告之裁
    定。
二、本件抗告意旨略以：抗告人之住所位於台北市○○區○○路
    3段153號，係服務機關台灣警察專科學校之地址，故再復審
    決定之郵務送達回執所蓋郵戳日期係服務機關外收發於大宗
    郵件收受時統一用之印，並非抗告人真正收受該再復審決定
    之日期，俟該公文傳遞轉至抗告人時，又已一段時日，抗告
    人確係於「2個月法定不變期間」提起訴訟等語。
三、原法院以：按撤銷訴訟之提起，應於訴願決定書送達後2個
    月之不變期間內為之，此為行政訴訟法第106條第1項前段所
    明定。公務人員保障法第72條第1項（修正前公務人員保障
    法第21條）亦有相同規定。經查再復審決定書係於民國（下
    同）92年4月9日送達抗告人服務處所，此有送達證書附於再
    復審卷可稽，抗告人提起行政訴訟之期間，應自92年4月10
    日起算，至92年6月9日即已屆滿，抗告人住所地在台北市無
    在途期間可資扣除，抗告人遲至92年6月12日始向原法院提
    起行政訴訟，此有原法院加蓋於訴狀上收文戳記所載日期可
    考，已逾法定不變期間。其提起本件訴訟依首開法條規定，
    顯非合法，應予駁回。
四、本院查：按92年5月28日修正公布前公務人員保障法第22條
    準用訴願法第47條第3項再準用行政訴訟法第71條第3項及第
    72條第1、2項規定，應受送達人有就業處所者，亦得向該處
    所為送達，送達於該處所不獲會晤應受送達人者，得將文書
    付與有辨別事理能力之接收郵件人員。本件再復審決定書係
    於92年4月9日送達抗告人之服務機關台灣警察專科學校，有
    該機關收發室接收郵件人員簽章附卷可稽，是揆諸首揭規定
    ，本件再復審決定書已於92年4月9日合法送達於抗告人，抗
    告人應於送達後2個月之不變期間內提起行政訴訟始為合法
    ，惟抗告人係於92年6月12日始向原法院提起行政訴訟，有
    原法院收發章附卷可稽，則原法院以抗告人逾期提起行政訴
    訟，而為裁定駁回原告之訴，核無違誤。抗告意旨主張再復
    審決定之郵務送達回執所蓋郵戳日期係服務機關外收發於大
    宗郵件收受時統一用之印，並非抗告人真正收受該再復審決
    定之日期，抗告人確係於「2個月法定不變期間」提起訴訟
    云云，顯係對送達規定之誤解，其抗告求予廢棄原裁定，難
    謂有理由，應予駁回。
五、依行政訴訟法第104條、民事訴訟法第95條、第78條，裁定
    如主文。
中    華    民    國    94    年    1    月    13     日
                  第五庭審判長法  官　趙　永　康
                              法  官　鄭　淑　貞
                              法  官　黃　淑　玲
                              法  官　侯　東　昇
                              法  官　林  文  舟
以  上  正  本  證  明  與  原  本  無  異
中    華    民    國    94    年    1    月    14     日
　　　　　　　　　　　　　　　書記官　彭秀玲
